臺灣高等法院臺南分院刑事裁定
110年度聲再字第97號
聲  請  人
即  被  告  沈銘傑



上列聲請人因違反毒品危害防制條例案件，對於本院110年度毒
抗字第564號中華民國110年7月15日確定裁定（原審案號：臺灣
雲林地方法院110年度毒聲字第288號），聲請重新審理，本院裁
定如下：
    主  文
重新審理之聲請駁回。
    理  由
一、聲請意旨略稱：
  ㈠聲請人即被告沈銘傑於勒戒所評估師、社工、心理醫師各問3
    句，即判定聲請人有繼續施用毒品傾向，顯有不公；且聲請
    人縱有前科，也都執行完畢，不能作為判定之依據。另就以
    下之評分標準，聲請人亦有異議：
　１「無注射使用」評分一項，聲請人明確告知社工已無注射針
    筒，何以竟有10分？
　２使用年數（超過一年）評分一項，聲請人於89年間觀察勒戒
    距今已逾20年，並非長期依賴毒品，並有正當完整工作，家
    庭和諧，期間施用毒品不滿6個月，聲請人亦明確告知，何
    來超過一年之說。
  ３動態因子部分，聲請人並無服用精神科藥物，也無依賴藥品
    幫助睡眠，更無精神疾病史，何以此項評分偏重。
　４社會穩定度一項，聲請人明確表示有家人支持，工作穩定，
    家庭和睦等，聲請人將來繼續施用毒品的可能性低，然此項
    竟為0分。
　㈡聲請人於勒戒期間嚴守所方規定，專心聆聽上課，希望早日
    返家與兒子團聚，然臨床評估分數高達41分。惟聲請人同房
    之人已勒戒3次，戒治3次，心理醫師竟判定該人無繼續施用
    毒品傾向；另很多個案，受處分人有販毒數次之前科，犯罪
    情形及對社會治安危害甚大，竟經判定無繼續施用毒品傾向
    ，判定標準顯屬可議。
　㈢為此聲請重新審理，請給予聲請人自新機會。
二、按觀察、勒戒及強制戒治之裁定確定後，有下列情形之一，
    認為應不施以觀察、勒戒或強制戒治者，受觀察、勒戒或強
    制戒治處分之人，或其法定代理人、配偶，或檢察官得以書
    狀敘述理由，聲請原裁定確定法院重新審理：一、適用法規
    顯有錯誤，並足以影響裁定之結果者；二、原裁定所憑之證
    物已證明為偽造或變造者；三、原裁定所憑之證言、鑑定或
    通譯已證明其為虛偽者；四、參與原裁定之法官，或參與聲
    請之檢察官，因該案件犯職務上之罪，已經證明者；五、因
    發現確實之新證據足認受觀察、勒戒或強制戒治處分之人，
    應不施以觀察、勒戒或強制戒治者；六、受觀察、勒戒或強
    制戒治處分之人，已證明其係被誣告者；聲請重新審理，應
    於裁定確定後30日內提起；但聲請之事由，知悉在後者，自
    知悉之日起算；法院認為無重新審理之理由，或程序不合法
    者，應以裁定駁回之，毒品危害防制條例第20條之1第1、2
    、4項分別定有明文。本件原裁定確定日期為110年7月15日
    ，聲請人於110年8月5日向法務部○○○○○○○○提出「重新再審
    狀」（應為重新審理）（見該狀上該所收狀章），未逾30日
    期限。
三、經查：
　㈠原確定裁定依憑法務部○○○○○○○○附設勒戒處所函附之評定認
    有繼續施用毒品傾向之「有無繼續施用毒品傾向證明書」、
    「有無繼續施用毒品傾向評估標準紀錄表」等資料，認聲請
    人在前科紀錄與行為表現方面評分42分（靜態因子40分：①
    毒品犯罪相關司法紀錄6筆〈5分/筆、上限10分〉10分②首次毒
    品犯罪年齡20歲以下10分③其他犯罪相關紀錄10筆〈2分/筆、
    上限10分〉10分④入所時尿液毒品檢驗多種毒品反應10分；動
    態因子2分：⑤所內行為表現〈持續於所內抽菸〉2分），在臨
    床評估方面評分41分（靜態因子32分、動態因子9分），在
    社會穩定度方面得分0分（靜態因子0分、動態因子0分），
    靜態因子得分合計72分，動態因子得分合計11分，靜態因子
    與動態因子總分合計83分；已逾法務部修正之「有無繼續施
    用毒品傾向評分標準評分說明手冊」所定判定有無繼續施用
    毒品向之得分標準60分，故判定有繼續施用毒品傾向。上開
    判定結果係依主管機關訂頒之評估基準進行，在客觀上並無
    逾越裁量標準，且該判定結果是由專業醫師依前開評估基準
    所為之專業判斷，評估除詳列各項靜態因子、動態因子之細
    目外，並有各細目之配分、計算及上限，並非評估之醫師所
    得主觀擅斷，是該評估標準紀錄表乃係該勒戒處所相關專業
    知識經驗人士於聲請人執行觀察、勒戒期間，依其本職學識
    綜合上開各節評估，具有科學驗證而得出聲請人有繼續施用
    毒品傾向之結論，所為評估應屬可信，法務部○○○○○○○○附設
    勒戒處所判定聲請人有繼續施用毒品之傾向，顯非無據。並
    就聲請人抗告意旨所指心理師輕率評估、本件判斷並非合理
    一節，敘明不可採之理由；其所引不同個案縱屬同為施用毒
    品之犯罪類型，但每一個案案情不同，評估結果亦有不同，
    尚難比附援引，形式上觀之並無不當。
  ㈡法務部○○○○○○○○既是依據現行有效之評估標準製作「有無繼
    續施用毒品傾向證明書」、「有無繼續施用毒品傾向評估標
    準紀錄表」，評估聲請人有繼續施用毒品之傾向，自屬合法
    ，原確定裁定憑以認定聲請人有繼續施用毒品之傾向，難認
    有毒品危害防制條例第20條之1第1項第1款所指適用法規顯
    有錯誤足以影響裁定之結果，或同條項第3款所稱原確定裁
    定所憑之鑑定已證明其為虛偽之情事，亦不符合前揭聲請重
    新審理之事由。另聲請重新審理意旨復未敘明原確定裁定有
    符合其他各款所定重新審理事由之情形，是其聲請重新審理
    ，並無理由。
　㈢至聲請意旨另指稱其於110年6月25日收到戒治執行指揮書，
    已開始執行戒治，應從當日起算戒治期間，並非自入台中戒
    治所即110年7月2日起算，此部分應屬法院班車問題，不能
    將此不利益歸屬聲請人，並導致聲請人需多20日才開始打分
    數，於法不合，請鈞院發文通知戒治所或聲請人以資證明。
    然此部分事涉檢察官執行戒治處分事項，非重新審理應予審
    酌之事項，無從依此發文，併此敘明。
四、綜上所述，原確定裁定以聲請人有繼續施用毒品之傾向，駁
    回聲請人之抗告，經核並無不當。聲請人未敘明原確定裁定
    有何毒品危害防制條例第20條之1第1項第1至6款所示重新審
    理事由，亦無相關事證為佐，僅徒執前詞指摘原確定裁定不
    當，並無理由，應予駁回。
據上論斷，應依毒品危害防制條例第20條之1第4項前段，裁定如
主文。
中　　華　　民　　國　　110 　年　　8 　　月　　6 　　日
                  刑事第一庭    審判長法　官  楊清安
                                      法　官  蕭于哲
                                      法　官  陳珍如
以上正本證明與原本無異。
不得抗告。
　　　　　　　　　　　　　　　　　　　書記官  盧建元
中　　華　　民　　國　　110 　年　　8 　　月　　6 　　日